臺灣彰化地方法院民事判決　九十四年度保險字第九號
　　原　　　告　明台產物保險股份有限公司
　　法定代理人　乙○○
　　訴訟代理人　丙○○
　　被　　　告　甲○○
右當事人間請求損害賠償事件，本院於民國九十四年三月十六日言詞辯論終結，判決
如左：
　　主　　　文
被告應給付原告新台幣壹佰貳拾陸萬伍仟柒佰肆拾捌元，及自民國九十四年一月十一
日起至清償日止，按年息百分之五計算之利息。
訴訟費用由被告負擔。
　　事實及理由
一、原告主張：原告所承保由被告所駕駛之車牌號碼八Ｖ─四四七二號車，於九十二
　　年四月二日二十三時許行經彰化縣鹿港鎮石碑巷棋盤幹六四號前時，被告因酒後
　　駕車（酒測值一．一九）因操作不慎之過失，致該車自撞，掉落稻田中造成車內
　　乘客施國基受傷，致重度殘障，原告已依強制汽車責任保險法第二十五條之規定
　　，賠付被害人施國基醫藥費用新台幣（下同）七萬九千四百十四元及殘障給付一
　　百十八萬六千三百七十元，合計一百二十六萬五千七百八十四元；上開損害係肇
　　因於被告酒醉駕車所致，且符合強制汽車責任保險法第二十七條第一款之求償事
　　項構成要件，爰依前開規定，提起本訴，並聲明如文主第一項所示等語。
    被告則以：車禍當時在車內之四人均有喝酒，為何責任均須由被告負擔，費用應
    由四人分攤云云資為抗辯；並聲明：駁回原告之訴。
二、原告主張之右揭事實，業據其提出駕駛執照影本、行車執照影本、診斷證明書影
    本、身心障礙手冊、身分證影本、彰化縣身心障礙者鑑定表影本、道路交通事故
    證明書影本各一件，強制汽車責任保險受害人基本資料表影本、汽車險賠款收據
    暨同意書影本各二件為證，復為被告所不爭執，此項事實，自堪認為真正。
三、被告雖辯稱：車禍當時在車內之四人均應分攤負責云云。惟查：按被保險汽車發
　　生汽車交通事故，加害人有酒醉或吸食毒品、迷幻藥而駕車者，保險人仍應依本
　　法規定給付保險金，但得在給付範圍內，向加害人求償。強制汽車責任保險法第
　　二十七條第一款定有明文。本件係被告酒醉駕車肇事，保險人即原告既依上開規
　　定給付保險金予被害人，自得向被告求償，被告所辯於法尚屬無據，不足採信。
四、從而，原告依據強制汽車責任保險法第二十七條規定，訴請被告應給付一百二十
    六萬五千七百四十八元及自支付命令狀繕本送達翌日即九十四年一月十一日起至
    清償日止，按年息百分之五計算之利息，即為有理由，應予准許。
五、訴訟費用負擔之依據：民事訴訟法第七十八條。
中　　　華　　　民　　　國　　九十四　　年　　　三　　　月　　 三十 　　日
　　　　　　　　　　　　　　　　　臺灣彰化地方法院民事第二庭
~B法　　　官　何志通
右為正本係照原本作成。
如對本判決上訴，應於判決送達後二十日內向本院提出上訴狀。
中　　　華　　　民　　　國　　九十四　　年　　　三　　　月　　三十一　　日
~B法院書記官　蘇美苓
